# 子公司以未分配利润转增资本时，母公司的会计处理

提问人：dingjiali 时间：2023-01-22 15:50:16
在不存在等值的现金选择权的情况下，子公司以未分配利润转增资本，与资本公积转增资本的实质一致，仅为子公司自身权益结构的重分类，母公司不应在个别财务报表中确认相关的投资收益。
监管实践发现，部分公司对于子公司以未分配利润转增资本且提供现金选择权情况下，母公司如何进行会计处理存在分歧。现就该事项的意见如下：
若子公司在未分配利润转增资本时，向包括母公司在内的所有股东提供了等值的现金选择权，该交易实质上相当于子公司已经向投资方宣告分配了现金股利。在这种情况下，母公司在个别财务报表中应当调整其对子公司长期股权投资的账面价值，同时确认投资收益。若母公司并未行使现金选择权，则可以将该交易理解为，子公司先向母公司分配现金股利，然后母公司立刻将收取的现金股利对子公司进行增资。
《监管规则适用指引——会计类第 1 号》中提到子公司未分配利润转增资本，需要区别是否存在等 值 的的 现 金金 选择权 ，想问下，企业如果利润分配方案仅写到是否可以认定为提供了等值的现金选择权？

回答人：chenyiwei
“以分红方式转增资本金”不能理解为等额的现金选择权。现金选择权要成立，必须同时满足以下条件：
1 、允许股东在收取现金股利和转增资本（继续投资）之间选择，不同股东可以根据自身需要作出不同选择；
2 、这里的两个选项都必须具有实际意义和可行性，即两种做法对股东而言都是具有经济性的，不能一眼就看出其中一种做法是明显不经济的或者明显不可行的，事实上只能选择另一种。